臺灣臺中地方法院刑事判決
                                   110年度交易字第1004號
公  訴  人  臺灣臺中地方檢察署檢察官
被      告  張明春



上列被告因公共危險案件，經檢察官提起公訴（110年度偵字第1
3732號），本院判決如下：
    主    文
張明春駕駛動力交通工具而血液中酒精濃度達百分之零點零五以
上，處有期徒刑肆月，併科罰金新臺幣貳萬元，有期徒刑如易科
罰金、罰金如易服勞役，均以新臺幣壹仟元折算壹日。
    犯罪事實
一、張明春於110年2月14日13時10分前某時，在不詳地點飲用酒
    類後，未待酒精消退，竟仍騎乘車牌號碼000-000號普通重
    型機車上路。嗣於同日13時10分許，行經臺中市○○區○○
    路000巷0號前，因不勝酒力頭暈，而跌坐該處，經員警到場
    處理，將張明春送醫救治，並委請清泉醫院對其抽血驗其血
    液中酒精濃度，於同日13時40分許，測得其血液中酒精濃度
    為＞300mg/dl（即血液中酒精濃度＞百分之零點參），而查
    悉上情。
二、案經臺中市政府警察局豐原分局報告臺灣臺中地方檢察署檢
    察官偵查起訴。
    理    由
一、證據能力本判決認定事實所引用之被告以外之人於審判外之
    言詞或書面證據等供述證據，檢察官及被告均未爭執證據能
    力，復經本庭審酌認該等證據之作成無違法、不當或顯不可
    信之情況，依刑事訴訟法第159條之5規定，均有證據能力；
    又本案認定事實引用之卷內其餘非供述證據，並無證據證明
    係公務員違背法定程序取得，依同法第158條之4規定反面解
    釋，亦均有證據能力。
二、認定犯罪事實所憑證據及理由訊據被告張明春矢口否認有何
    酒後駕車犯行，辯稱：伊是吃安眠藥，當時應該沒有飲酒云
    云。然查，被告於警詢時已供係騎車頭暈在路旁坐等，之後
    並經醫院抽血檢驗等情（見偵卷P24），監視器錄影翻拍照
    片（見偵卷P45）並顯示被告確係騎車跌倒路旁，而被告抽
    血檢驗結果血液中酒精濃度為＞300mg/dl（即血液中酒精濃
    度＞百分之零點參），且被告縱有服用安眠藥情形，同日亦
    不會造成血液中酒精濃度為＞300mg/dl結果等情，有清泉醫
    院特殊檢驗檢驗報告及澄清綜合醫院中港分院110年6月3日
    澄高字第1102316號函附卷為證（見偵卷P55、P95），足證
    被告確有上開酒後騎車之公共危險犯行，其所辯係吃安眠藥
    而未飲酒之情，顯係卸責之詞，不足為採。此外，復有110
    年3月6日職務報告、道路交通事故現場圖、道路交通事故調
    查報告表（一）、（二）、現場照片、臺中市政府警察局交
    通事故補充資料表、臺中市○○○○○○○○○道路○○○○○○○○○○○○號
    碼000-000號普通重型機車之車號查詢機車車籍資料、被告
    之證號查詢機車駕駛人資料在卷可佐（見偵卷P21、P27、P2
    9至31、P33至43、P47、P67、P69、P71），是本案事證明確
    ，被告上開犯行，堪予認定，應依法論罪科刑。
三、論罪科刑
(一)核被告張明春所為，係犯刑法第185條之3第1項第1款之駕駛
    動力交通工具而血液中酒精濃度達百分之零點零五以上之罪
    。
(二)爰以被告之責任為基礎，審酌：1.被告前103年、104年間各
    有1次酒後駕車公共危險犯行，分別經檢察官為緩起訴處分
    及法院判處有期徒刑2月確定（未構成累犯）之素行情形，
    有臺灣高等法院被告前案紀錄表附卷可參。2.被告於酒後駕
    駛普通重型機車，並經抽血檢驗測得其血液中酒精濃度高達
    ＞300mg/dl（即血液中酒精濃度＞百分之零點參），法治觀念
    淡薄，漠視用路人安全，危害交通秩序，行為殊值非難。3.
    被告否認犯行之犯後態度。4.被告自陳之智識程度、家庭經
    濟狀況（見本院卷P34、P38）等一切情狀，量處如主文所示
    之刑及諭知有期徒刑易科罰金、罰金易服勞役之折算標準，
    以示懲戒。
據上論斷，應依刑事訴訟法第299條第1項前段、刑法第185條之3
第1項第1款、第41條第1項前段、第42條第3項，刑法施行法第1
條之1第1項，判決如主文。
本案經檢察官郭景銘提起公訴，檢察官林卓儀到庭執行職務。
中　　華　　民　　國　 110　　年　　9 　　月　　2 　　日
                  刑事第四庭    法  官  王振佑
以上正本證明與原本無異。
如不服本判決應於收受判決後20日內向本院提出上訴書狀，並應
敘述具體理由；其未敘述上訴理由者，應於上訴期間屆滿後20日
內向本院補提理由書（均須按他造當事人之人數附繕本）「切勿
逕送上級法院」。
                                書記官  王淑燕
中　　華　　民　　國　 110　　年　　9 　　月　　2 　　日
附錄論罪科刑法條：
刑法第185條之3第1項第1款
駕駛動力交通工具而有下列情形之一者，處 2 年以下有期徒刑
，得併科 20 萬元以下罰金：
一、吐氣所含酒精濃度達每公升零點二五毫克或血液中酒精濃度
    達百分之零點零五以上。